# 逾期借款利息如何处理

提问人：ibm10 时间：2011-11-30 22:17:41
一企业向财政部门申请的农业借款 借款到期后 本金无偿还 利息也无偿还 合同内容规定了月利率 和已经计算好的占用费（利息费用） 企业当时对这些利息按月利率计提了 对于逾期借款的利息是否继续计提？ 财政办事人员和企业主管双方都说已约定好了 利息不再追加 按合同计算好的执行 但是书面文件难以取得 从审计角度 如何执行逾期借款利息 利率怎么计算 有什么合同法规之类的法律条文支持么？

回答人：chenyiwei
《贷款通则》第三十二条：贷款人对不能按借款合同约定期限归还的贷款，应当按规定加罚利息；对不能归还或者不能落实还本付息事宜的，应当督促归还或者依法起诉。 但向财政部门申请的借款，基于稳健原则，如果借款人不计提逾期利息的，应取得贷款合同的明确规定等书面证据支持。 类似问题，法律法规有无其他规定，可咨询律师的法律专业意见。